---
title: "Pruebas de Estrés"
author: "Salamanca Tostado Victor Alfredo"
date: "2025-03-21"
output: html_document
---
Estimación de la Probabildiad de Incumplimiento del portafolio de Tarjetas de Crédito

```{r}
library(tidyverse)
library(caret) 
library(httr)
library(jsonlite)
library(dplyr)
library(glmnet)
library(car)
library(readxl)
library(ggplot2)
```

```{r}
data <- read_excel("C:\\Users\\valfr\\OneDrive\\Documents\\ACTUARÍA\\ADMON. INT. DE RIESGOS\\PROYECTO 2\\Proyecto 2.xlsx", sheet = "Datos")
head(data)

```


```{r}
# Realiza gráficos exploratorios para cada banco
ggplot(data, aes(x = Fecha, y = BBVA)) +
  geom_line() +
  ggtitle("Probabilidad de Incumplimiento")
```
```{r}
ggplot(data, aes(x = Fecha, y = Banamex)) +
  geom_line() +
  ggtitle("Probabilidad de Incumplimiento")
```
```{r}
ggplot(data, aes(x = Fecha, y = Banorte)) +
  geom_line() +
  ggtitle("Probabilidad de Incumplimiento")
```

```{r}
ggplot(data, aes(x = Fecha, y = Santander)) +
  geom_line() +
  ggtitle("Probabilidad de Incumplimiento")
```

```{r}
ggplot(data, aes(x = Fecha, y = TBM)) +
  geom_line() +
  ggtitle("Probabilidad de Incumplimiento")
```

# Variables Inegi

```{r}
inegi <- read_excel("C:\\Users\\valfr\\OneDrive\\Documents\\ACTUARÍA\\ADMON. INT. DE RIESGOS\\PROYECTO 2\\datos_series_inegi1.xlsx")
head(inegi)

```

# Variables Banxico


```{r}
banx <- read_excel("C:\\Users\\valfr\\OneDrive\\Documents\\ACTUARÍA\\ADMON. INT. DE RIESGOS\\PROYECTO 2\\datos banxico.xlsx")
head(banx)

```
```{r}
#Le asignamos el mismo formato de fecha a todos los archivos
data$Fecha <- as.Date(paste0(substr(data$Fecha, 1, 4), "-", substr(data$Fecha, 5, 6), "-01"))
banx$Fecha <- as.Date(paste0(substr(banx$Fecha, 1, 4), "-", substr(banx$Fecha, 5, 6), "-01"))
inegi$Fecha <- as.Date(paste0(substr(inegi$Fecha, 1, 4), "-", substr(inegi$Fecha, 5, 6), "-01"))

```

```{r}
#Comprobacion de formato
head(data$Fecha)
head(banx$Fecha)
head(inegi$Fecha)

```

```{r}
merged_df <- Reduce(function(x, y) merge(x, y, by = "Fecha", all.x = TRUE), list(data, inegi, banx))
View(merged_df)
```


Valores faltantes:

```{r}
colSums(is.na(merged_df))
```
Usamos la media de cada columna para rellenar los valores faltantes.

```{r}
# Rellenar valores faltantes con la media de la columna
for (col in colnames(merged_df)) {
  if (any(is.na(merged_df[[col]]))) {
    merged_df[[col]][is.na(merged_df[[col]])] <- mean(merged_df[[col]], na.rm = TRUE)
  }
}
```


# Modelos de Regresión Logística
```{r}
# Modelo Regresión logística BBVA
modelo1<- glm( BBVA ~ `Variable 1` + `Variable 2`+ `Variable 3`+ `Variable 4`+ `Variable 5`+ `Variable 6`+ `Variable 7`+ `Variable 8`+ `Variable 9`+ IPC + `Subyacente...3`+`No_Subyacente...4`+ ITCR + TDRC + TIIE28 + Depositos_Ahorro + CAT + INPC + `Subyacente...11` + `No_Subyacente...12` + IMTG + IMTS + IMRS + IMRTC + Salario_Contractual + Salario_Minimo + Prom_Remesas_Familiares, 
              data = merged_df)

# Ver los resultados del modelo
summary(modelo1)
```

```{r}
# Modelo Regresión logística TBM
modelo2<- glm( TBM ~ `Variable 1` + `Variable 2`+ `Variable 3`+ `Variable 4`+ `Variable 5`+ `Variable 6`+ `Variable 7`+ `Variable 8`+ `Variable 9`+ IPC + `Subyacente...3`+`No_Subyacente...4`+ ITCR + TDRC + TIIE28 + Depositos_Ahorro + CAT + INPC + `Subyacente...11` + `No_Subyacente...12` + IMTG + IMTS + IMRS + IMRTC + Salario_Contractual + Salario_Minimo + Prom_Remesas_Familiares, 
              data = merged_df)

# Ver los resultados del modelo
summary(modelo2)
```

```{r}
# Modelo Regresión logística Banamex
modelo3<- glm( Banamex ~ `Variable 1` + `Variable 2`+ `Variable 3`+ `Variable 4`+ `Variable 5`+ `Variable 6`+ `Variable 7`+ `Variable 8`+ `Variable 9`+ IPC + `Subyacente...3`+`No_Subyacente...4`+ ITCR + TDRC + TIIE28 + Depositos_Ahorro + CAT + INPC + `Subyacente...11` + `No_Subyacente...12` + IMTG + IMTS + IMRS + IMRTC + Salario_Contractual + Salario_Minimo + Prom_Remesas_Familiares, 
              data = merged_df)

# Ver los resultados del modelo
summary(modelo3)
```

```{r}
# Modelo Regresión logística Santander
modelo4<- glm( Santander ~ `Variable 1` + `Variable 2`+ `Variable 3`+ `Variable 4`+ `Variable 5`+ `Variable 6`+ `Variable 7`+ `Variable 8`+ `Variable 9`+ IPC + `Subyacente...3`+`No_Subyacente...4`+ ITCR + TDRC + TIIE28 + Depositos_Ahorro + CAT + INPC + `Subyacente...11` + `No_Subyacente...12` + IMTG + IMTS + IMRS + IMRTC + Salario_Contractual + Salario_Minimo + Prom_Remesas_Familiares, 
              data = merged_df)

# Ver los resultados del modelo
summary(modelo4)
```

```{r}
# Modelo Regresión logística Banorte
modelo5<- glm( Banorte ~ `Variable 1` + `Variable 2`+ `Variable 3`+ `Variable 4`+ `Variable 5`+ `Variable 6`+ `Variable 7`+ `Variable 8`+ `Variable 9`+ IPC + `Subyacente...3`+`No_Subyacente...4`+ ITCR + TDRC + TIIE28 + Depositos_Ahorro + CAT + INPC + `Subyacente...11` + `No_Subyacente...12` + IMTG + IMTS + IMRS + IMRTC + Salario_Contractual + Salario_Minimo + Prom_Remesas_Familiares, 
              data = merged_df)

# Ver los resultados del modelo
summary(modelo5)
```

# Modelos de Regresión Múltiple con penalización de Ridge

```{r}
# Modelo BBVA com penalizacion de Ridge

# Preparar los datos para glmnet
x <- as.matrix(merged_df[, c("Variable 1", "Variable 2", "Variable 3", "Variable 4", "Variable 5", "Variable 6", "Variable 7", "Variable 8", "Variable 9", "IPC" ,"Subyacente...3","No_Subyacente...4", "ITCR",  "TDRC" , "TIIE28" , "Depositos_Ahorro", "CAT" , "INPC" , "Subyacente...11" , "No_Subyacente...12" , "IMTG", "IMTS", "IMRS" , "IMRTC", "Salario_Contractual", "Salario_Minimo" , "Prom_Remesas_Familiares")])
y <- merged_df$BBVA

# Regresión con penalización Ridge
modelR1 <- glmnet(x, y, family = "gaussian", alpha = 0)

# Ver los coeficientes del modelo Ridge
coef(modelR1)
plot(modelR1)

```

```{r}
# Modelo TBM com penalizacion de Ridge

# Preparar los datos para glmnet
x <- as.matrix(merged_df[, c("Variable 1", "Variable 2", "Variable 3", "Variable 4", "Variable 5", "Variable 6", "Variable 7", "Variable 8", "Variable 9", "IPC" ,"Subyacente...3","No_Subyacente...4", "ITCR",  "TDRC" , "TIIE28" , "Depositos_Ahorro", "CAT" , "INPC" , "Subyacente...11" , "No_Subyacente...12" , "IMTG", "IMTS", "IMRS" , "IMRTC", "Salario_Contractual", "Salario_Minimo" , "Prom_Remesas_Familiares")])
y <- merged_df$TBM

#Regresión con penalización Ridge
modelR2 <- glmnet(x, y, family = "gaussian", alpha = 0)

# Ver los coeficientes del modelo Ridge
coef(modelR2)
plot(modelR2)

```

```{r}
# Modelo Banamex com penalizacion de Ridge

# Preparar los datos para glmnet
x <- as.matrix(merged_df[, c("Variable 1", "Variable 2", "Variable 3", "Variable 4", "Variable 5", "Variable 6", "Variable 7", "Variable 8", "Variable 9", "IPC" ,"Subyacente...3","No_Subyacente...4", "ITCR",  "TDRC" , "TIIE28" , "Depositos_Ahorro", "CAT" , "INPC" , "Subyacente...11" , "No_Subyacente...12" , "IMTG", "IMTS", "IMRS" , "IMRTC", "Salario_Contractual", "Salario_Minimo" , "Prom_Remesas_Familiares")])
y <- merged_df$Banamex

#Regresión con penalización Ridge
modelR3 <- glmnet(x, y, family = "gaussian", alpha = 0)

# Ver los coeficientes del modelo Ridge
coef(modelR3)
plot(modelR3)

```


```{r}
# Modelo Santander com penalizacion de Ridge

# Preparar los datos para glmnet
x <- as.matrix(merged_df[, c("Variable 1", "Variable 2", "Variable 3", "Variable 4", "Variable 5", "Variable 6", "Variable 7", "Variable 8", "Variable 9", "IPC" ,"Subyacente...3","No_Subyacente...4", "ITCR",  "TDRC" , "TIIE28" , "Depositos_Ahorro", "CAT" , "INPC" , "Subyacente...11" , "No_Subyacente...12" , "IMTG", "IMTS", "IMRS" , "IMRTC", "Salario_Contractual", "Salario_Minimo" , "Prom_Remesas_Familiares")])
y <- merged_df$Santander

# Regresión con penalización Ridge
modelR4 <- glmnet(x, y, family = "gaussian", alpha = 0)

# Ver los coeficientes del modelo Ridge
coef(modelR4)
plot(modelR4)

```


```{r}
# Modelo Banorte com penalizacion de Ridge

# Preparar los datos para glmnet
x <- as.matrix(merged_df[, c("Variable 1", "Variable 2", "Variable 3", "Variable 4", "Variable 5", "Variable 6", "Variable 7", "Variable 8", "Variable 9", "IPC" ,"Subyacente...3","No_Subyacente...4", "ITCR",  "TDRC" , "TIIE28" , "Depositos_Ahorro", "CAT" , "INPC" , "Subyacente...11" , "No_Subyacente...12" , "IMTG", "IMTS", "IMRS" , "IMRTC", "Salario_Contractual", "Salario_Minimo" , "Prom_Remesas_Familiares")])
y <- merged_df$Banorte

#Regresión con penalización Ridge
modelR5 <- glmnet(x, y, family = "gaussian", alpha = 0)

# Ver los coeficientes del modelo Ridge
coef(modelR5)
plot(modelR5)

```


# Modelos de Regresión Múltiple con penalización de Lasso

```{r}
# Modelo Regresión con penalización Lasso BBVA
x <- as.matrix(merged_df[, c("Variable 1", "Variable 2", "Variable 3", "Variable 4", "Variable 5", "Variable 6", "Variable 7", "Variable 8", "Variable 9", "IPC" ,"Subyacente...3","No_Subyacente...4", "ITCR",  "TDRC" , "TIIE28" , "Depositos_Ahorro", "CAT" , "INPC" , "Subyacente...11" , "No_Subyacente...12" , "IMTG", "IMTS", "IMRS" , "IMRTC", "Salario_Contractual", "Salario_Minimo" , "Prom_Remesas_Familiares")])
y <- merged_df$BBVA



modelL1 <- glmnet(x, y, family = "gaussian", alpha = 1)

# Ver los coeficientes del modelo Lasso
coef(modelL1)
plot(modelL1)


```

```{r}
# Modelo Regresión con penalización Lasso TBM
x <- as.matrix(merged_df[, c("Variable 1", "Variable 2", "Variable 3", "Variable 4", "Variable 5", "Variable 6", "Variable 7", "Variable 8", "Variable 9", "IPC" ,"Subyacente...3","No_Subyacente...4", "ITCR",  "TDRC" , "TIIE28" , "Depositos_Ahorro", "CAT" , "INPC" , "Subyacente...11" , "No_Subyacente...12" , "IMTG", "IMTS", "IMRS" , "IMRTC", "Salario_Contractual", "Salario_Minimo" , "Prom_Remesas_Familiares")])
y <- merged_df$TBM

modelL2 <- glmnet(x, y, family = "gaussian", alpha = 1)

# Ver los coeficientes del modelo Lasso
coef(modelL2)
plot(modelL2)


```

```{r}
# Modelo Regresión con penalización Lasso Banamex
x <- as.matrix(merged_df[, c("Variable 1", "Variable 2", "Variable 3", "Variable 4", "Variable 5", "Variable 6", "Variable 7", "Variable 8", "Variable 9", "IPC" ,"Subyacente...3","No_Subyacente...4", "ITCR",  "TDRC" , "TIIE28" , "Depositos_Ahorro", "CAT" , "INPC" , "Subyacente...11" , "No_Subyacente...12" , "IMTG", "IMTS", "IMRS" , "IMRTC", "Salario_Contractual", "Salario_Minimo" , "Prom_Remesas_Familiares")])
y <- merged_df$Banamex

modelL3 <- glmnet(x, y, family = "gaussian", alpha = 1)

# Ver los coeficientes del modelo Lasso
coef(modelL3)
plot(modelL3)
```


```{r}
# Modelo Regresión con penalización Lasso Santander
x <- as.matrix(merged_df[, c("Variable 1", "Variable 2", "Variable 3", "Variable 4", "Variable 5", "Variable 6", "Variable 7", "Variable 8", "Variable 9", "IPC" ,"Subyacente...3","No_Subyacente...4", "ITCR",  "TDRC" , "TIIE28" , "Depositos_Ahorro", "CAT" , "INPC" , "Subyacente...11" , "No_Subyacente...12" , "IMTG", "IMTS", "IMRS" , "IMRTC", "Salario_Contractual", "Salario_Minimo" , "Prom_Remesas_Familiares")])
y <- merged_df$Santander



modelL4 <- glmnet(x, y, family = "gaussian", alpha = 1)

# Ver los coeficientes del modelo Lasso
coef(modelL4)
plot(modelL4)


```

```{r}
# Modelo Regresión con penalización Lasso Banorte
x <- as.matrix(merged_df[, c("Variable 1", "Variable 2", "Variable 3", "Variable 4", "Variable 5", "Variable 6", "Variable 7", "Variable 8", "Variable 9", "IPC" ,"Subyacente...3","No_Subyacente...4", "ITCR",  "TDRC" , "TIIE28" , "Depositos_Ahorro", "CAT" , "INPC" , "Subyacente...11" , "No_Subyacente...12" , "IMTG", "IMTS", "IMRS" , "IMRTC", "Salario_Contractual", "Salario_Minimo" , "Prom_Remesas_Familiares")])
y <- merged_df$Banorte

modelL5 <- glmnet(x, y, family = "gaussian", alpha = 1)

# Ver los coeficientes del modelo Lasso
coef(modelL5)
plot(modelL5)
```


# Modelo de Regresión Múltiple con Penalización Elastic Net

```{r}
# Modelo de Regresión con penalización Elastic Net BBVA
x <- as.matrix(merged_df[, c("Variable 1", "Variable 2", "Variable 3", "Variable 4", "Variable 5", "Variable 6", "Variable 7", "Variable 8", "Variable 9", "IPC" ,"Subyacente...3","No_Subyacente...4", "ITCR",  "TDRC" , "TIIE28" , "Depositos_Ahorro", "CAT" , "INPC" , "Subyacente...11" , "No_Subyacente...12" , "IMTG", "IMTS", "IMRS" , "IMRTC", "Salario_Contractual", "Salario_Minimo" , "Prom_Remesas_Familiares")])
y <- merged_df$BBVA

modelEN1 <- glmnet(x, y, family = "gaussian", alpha = 0.5)

# Ver los coeficientes del modelo Elastic Net
coef(modelEN1)
plot(modelEN1)

```

```{r}
# Modelo de Regresión con penalización Elastic Net TBM
x <- as.matrix(merged_df[, c("Variable 1", "Variable 2", "Variable 3", "Variable 4", "Variable 5", "Variable 6", "Variable 7", "Variable 8", "Variable 9", "IPC" ,"Subyacente...3","No_Subyacente...4", "ITCR",  "TDRC" , "TIIE28" , "Depositos_Ahorro", "CAT" , "INPC" , "Subyacente...11" , "No_Subyacente...12" , "IMTG", "IMTS", "IMRS" , "IMRTC", "Salario_Contractual", "Salario_Minimo" , "Prom_Remesas_Familiares")])
y <- merged_df$TBM

modelEN2 <- glmnet(x, y, family = "gaussian", alpha = 0.5)

# Ver los coeficientes del modelo Elastic Net
coef(modelEN2)
plot(modelEN2)

```


```{r}
# Modelo de Regresión con penalización Elastic Net Banamex
x <- as.matrix(merged_df[, c("Variable 1", "Variable 2", "Variable 3", "Variable 4", "Variable 5", "Variable 6", "Variable 7", "Variable 8", "Variable 9", "IPC" ,"Subyacente...3","No_Subyacente...4", "ITCR",  "TDRC" , "TIIE28" , "Depositos_Ahorro", "CAT" , "INPC" , "Subyacente...11" , "No_Subyacente...12" , "IMTG", "IMTS", "IMRS" , "IMRTC", "Salario_Contractual", "Salario_Minimo" , "Prom_Remesas_Familiares")])
y <- merged_df$Banamex

modelEN3 <- glmnet(x, y, family = "gaussian", alpha = 0.5)

# Ver los coeficientes del modelo Elastic Net
coef(modelEN3)
plot(modelEN3)

```


```{r}
# Modelo de Regresión con penalización Elastic Net Santander
x <- as.matrix(merged_df[, c("Variable 1", "Variable 2", "Variable 3", "Variable 4", "Variable 5", "Variable 6", "Variable 7", "Variable 8", "Variable 9", "IPC" ,"Subyacente...3","No_Subyacente...4", "ITCR",  "TDRC" , "TIIE28" , "Depositos_Ahorro", "CAT" , "INPC" , "Subyacente...11" , "No_Subyacente...12" , "IMTG", "IMTS", "IMRS" , "IMRTC", "Salario_Contractual", "Salario_Minimo" , "Prom_Remesas_Familiares")])
y <- merged_df$Santander

modelEN4 <- glmnet(x, y, family = "gaussian", alpha = 0.5)

# Ver los coeficientes del modelo Elastic Net
coef(modelEN4)
plot(modelEN4)

```


```{r}
# Modelo de Regresión con penalización Elastic Net Banorte
x <- as.matrix(merged_df[, c("Variable 1", "Variable 2", "Variable 3", "Variable 4", "Variable 5", "Variable 6", "Variable 7", "Variable 8", "Variable 9", "IPC" ,"Subyacente...3","No_Subyacente...4", "ITCR",  "TDRC" , "TIIE28" , "Depositos_Ahorro", "CAT" , "INPC" , "Subyacente...11" , "No_Subyacente...12" , "IMTG", "IMTS", "IMRS" , "IMRTC", "Salario_Contractual", "Salario_Minimo" , "Prom_Remesas_Familiares")])
y <- merged_df$Banorte

modelEN1 <- glmnet(x, y, family = "gaussian", alpha = 0.5)

# Ver los coeficientes del modelo Elastic Net
coef(modelEN1)
plot(modelEN1)

```





